臺灣臺南地方法院民事裁定
                                    109年度勞再易字第1號
再審原告    吳維雅  
訴訟代理人  林暐智  
再審被告    財團法人臺南市天主教私立寶仁小學

法定代理人  王澤瑜  
上列當事人間因請求再審之訴事件，再審原告對於本院民國109
年3月4日108年度勞再易字第1號確定判決提起再審之訴，本院裁
定如下：
    主  文
再審之訴駁回。
再審訴訟費用由再審原告負擔。
    理  由
一、按再審之訴，應於30日之不變期間內提起；前項期間，自判
    決確定時起算，判決於送達前確定者，自送達時起算；其再
    審之理由發生或知悉在後者，均自知悉時起算；裁定已經確
    定，而有第496條第1項或第497條之情形者，得準用本編之
    規定，聲請再審，民事訴訟法第500條第1項、第2項前段、
    第507條定有明文。本件再審原告就本院108年度勞再易字第
    1號確定判決(下稱系爭原確定判決)提起再審之訴，系爭原
    確定判決因不得上訴，故是為送達前確定判決。再系爭原確
    定判決於民國109年3月17日送達再審原告，此經本院調取系
    爭原確定判決卷宗核閱無訛，再審原告於109年4月10日提起
    本件再審之訴，有本院收狀戳章在卷可稽（見卷第1頁)。則
    再審原告提起本件再審之訴並未逾越法定期間，先行敘明。
二、又按再審之訴，必須主張原確定判決有民事訴訟法第496條
    或第497條之情形，以為理由時，始為合法。此項原因亦即
    再審理由，依同法第501條第1項第4款規定，必須於訴狀中
    表明之，否則其訴即屬不合法，毋庸命其補正，逕以裁定駁
    回之(最高法院70年台再字第35號判例可資參照)。又當事人
    提起再審之訴或聲請再審，雖聲明係對某件再審判決或裁定
    為再審，但審查其再審訴狀理由，實為指摘原確定裁判或前
    次之再審裁判如何違法，而對該聲明不服之再審判決或裁定
    ，則毫未指明有如何法定再審理由。此種情形，可認為未合
    法表明再審理由，逕以其再審(再審之訴或聲請再審)為不合
    法駁回之(最高法院69年度第3次民事庭會議決議參照)。是
    以，本件再審原告既對於108年度勞再易字第1號案件提起再
    審之訴，自應針對108年度勞再易字第1號確定判決如何違法
    及違背法令為具體指摘，始為合法。若提起再審之訴後，所
    提再審理由均針對前次再審之訴(即本院107年度勞再易第1
    號)或原確定判決(即本院106年度勞簡上字第20號判決)為指
    摘，揆諸上開說明，即未合法。
三、經查，再審原告雖以系爭原確定判決有民事訴訟法第496條
    第1項第1款之適用法規顯有錯誤為由，提起再審之訴，然核
    其再審事由，略以：(一)原確定判決適用教師法第14條第1
    項、第11條第1項及民法第73條顯有錯誤；(二)104學年度聘
    約(下稱系爭聘約)為附期限之私法僱傭契約，聘約有效期間
    應自104年8月1日起至105年7月31日之僱傭契約，原確定判
    決適用民法第153條第1項及第102條第1項及第2項顯有錯誤
    ，影響再審原告是否有違約之認定，顯然影響判決；(三)系
    爭聘約關於不再應聘時，應於聘約屆滿二個月前通知之規定
    ，違反臺南市高級中等以下學校暨幼兒園教師聘約準則實施
    要點第6點第12項及教育人員任用條例施行細則第20條，應
    為無效或變更為原法令規定，違約金計算方式，應酌減至0
    或1個月薪資；(四)再審被告違反禁止權利濫用原則及誠信
    原則事實，且再審被告不完全給付系爭聘約之約定職務，再
    審原告係依法定方式解除系爭聘約云云。本院觀諸再審原告
    所提前開再審理由，均與108年度勞再易第1號所提再審理由
    相同，此業據本院依職權調取該卷核對屬實。故再審原告所
    提再審理由，雖記載對於系爭原確定判決，然實則係針對本
    院106年度勞簡上字第20號及107年度勞再易字第1號判決所
    為之指摘，並非指明系爭原確定判決有其他合於民事訴訟法
    第496條第1項第13款或第497條所定再審事由之具體情事，
    揆諸前開規定與說明，應認再審原告並未合法表明再審理由
    ，其再審之訴不合法，應予駁回。
四、據上論結，本件再審之訴為不合法，依民事訴訟法第502條
    第1項、第95條、第78條，裁定如主文。
中　　華　　民　　國　109　　年　　12　　月　　31　　日
                  民事勞工法庭  審判長法  官  劉秀君
                                      法  官  林勳煜
                                      法  官  田玉芬
以上正本係照原本作成。
本裁定不得抗告。
中　　華　　民　　國　　110 　年　　1 　　月　　4 　　日
                                      書記官   林彥汝